臺灣高等法院臺中分院刑事裁定　　　　　　　　　　九十一年度交抗字第五八三號
　　抗　告　人
　　即受處分人　甲○○
右列抗告人因聲明異議案件，不服臺灣臺中地方法院中華民國九十一年七月二十二日
裁定（九十一年度交聲字第三七五號）提起抗告，本院裁定如左：
      主  文
抗告駁回。
      理  由
一、本件抗告意旨略以：抗告人於民國（下同）九十一年四月十七日凌晨三點三十分
    許在豐原市○○路與友人共乘一部輕型機車（車號ＴＦＲ－一五０號）被台中縣
    警察局保安警察隊警車攔截接受警員張力文等三人臨檢，民因忘帶證件要求打電
    話請家人帶證件來，張姓警員即說：「不必，電腦一查即可知道」，其後又要帶
    民回警局做酒精測試，抗告人也相當配合與他同去，但後來張姓員警又說：「不
    必，在這裡測即可」，並無不配合之情形，原裁定駁回抗告人之異議，於法不合
    ，應予撤銷等語。
二、原裁定意旨略以：查本件抗告人駕駛車牌ＴＦＲ－一五０機車，於九十一年四月
    十七日三時卅分於豐原市○○路違規拒絕接受酒測，經警舉發之事實，有台中縣
    警察局舉發道路交通管理事件通知單一份附卷可稽，而抗告人上述違規事實明確
    ，並有台中縣警察局九十一年五月十六日中縣警交字第０九一００八四六二００
    號函一份附卷可佐，並經當日舉發之警員張力文到庭結證屬實，並有當場拒絕酒
    測之錄影帶一份可資佐證。按警察為維持交通秩序，依法執行職務，立場應是客
    觀公正，且與受處分人素不相識，亦無宿怨，當無設詞誣攀之理，是其所為證言
    ，應屬真實可信，異議人所辯尚非可採。從而原處分機關援引首揭規定所為之處
    分，於法並無不合。因認本件異議為無理由，依道路交通管理處罰條例第八十七
    條第二項、道路交通案件處理辦法第十九條，裁定駁回抗告人之異議。經查，本
    院勘驗卷附警方對抗告人實施酒精濃度測試之錄帶，顯示：警員於備妥酒精測試
    儀器請抗告人配合之過程中，抗告人二度持行動電話撥打，對於警方之要求配合
    酒精測試，支吾再三，始終未予配合，前後逾十三分鐘之久，警員始開具拒絕酒
    測罰單，有勘驗筆錄附卷可稽，是以，抗告人所辯解情節非可採信，原裁定駁回
    抗告人之異議，洵無不合，本件抗告為無理由，應予駁回。至於抗告人聲請其同
    行友人陳義俊作證，惟該證人曾經原審傳喚證稱抗告人曾打電話請其妻送證件前
    來，與錄影帶內容顯示抗告人於員警要求配合酒測時曾撥打行動電話，但未配合
    酒精濃度測試並無不合，是以無傳喚該證人調查之必要，附予敘明。
三、據上論結，應依刑事訴訟法第四百十二條，裁定如主文。
中        華        民        國  九 十 一  年     八     月　 三十 　  日
                                  臺灣高等法院臺中分院刑事第七庭
                                        審判長法  官　林　榮　龍
                                              法　官　謝　說　容
                                              法　官　江　錫　麟
右正本證明與原本無異。
不得再抗告。
                                              書記官  陳  振　海
中        華  　    民        國  九 十 一  年     九     月    二 　   日
                                                                        Ｋ
